臺灣雲林地方法院民事判決
111年度六簡字第208號
原      告  良京實業股份有限公司

法定代理人  平川秀一郎



訴訟代理人  陳世忠  
            林家宇  
被      告  張道璿即張道勤


上列當事人間清償債務事件，本院於民國111 年11 月14日言詞
辯論終結，判決如下：
    主      文
被告應給付原告新臺幣133,748元，及自民國98年10月6日起至清
償日止，按年息9.79%計算之利息，暨自民國98年11月7日起至清
償日止，其逾期在6個月以內者，按上開利率加付10%，超過6個
月以上者，就超過部分，另按上開利率20%加付之違約金。
訴訟費用新臺幣1,440元由被告負擔。
本判決得假執行。
    事  實  及 理 由
一、原告主張：緣被告前向新竹國際商業銀行股份有限公司(已
    更名為渣打國際商業銀行股份有限公司，下稱渣打銀行）申
    請信用貸款，自民國96年3月5日起，以每一個月為一期，共
    分60期按期平均攤還本息，利率第1期至第3期按定儲利率指
    數減年息百分之0.31固定計息，第4期至第60期按定儲利率
    指數加年息百分之8.69為年息計付利息，如定儲利率指數調
    整時，自調整日起改按新利率機動調整之，未依約定還本或
    繳息時，逾期6個月以內者，按上開利率加付百分之10，超
    過6個月以上者，就超過部分，另按上開利率加付百分之20
    之違約金。如有任何一期未如期清償時，自視為全部到期。
    詎被告未履行繳款義務，尚積欠本金及利息、違約金拒不清
    償，依約定條款第4條規定，視為債務全部到期，被告自應
    償還前開請求之借款本金、違約金。案經渣打銀行讓與債權
    予原告並通知被告後，屢次催告其速來償還，猶置之不理，
    為此，爰依債權讓與及消費借貸之法律關係，求為判決如主
    文第1 項所示（按：原告原聲請本院依督促程序對被告發支
    付命令，經被告提出異議，乃以原告支付命令之聲請視為起
    訴）。
二、被告則以：被告並無積欠原告任何款項，已清償完畢等語，
    資為抗辯。
三、法院之判斷
㈠、原告主張之事實，業據其提出借據、分攤表、定儲利率指數
    表、行政院金融監督管理委員會函文、經濟部函、債權讓與
    證明書及公告報紙等件為證，堪信原告之主張為真正。
㈡、被告雖以前開情詞置辯，惟查，按民事訴訟法第277 條前段
    規定：「當事人主張有利於己之事實者，就其事實有舉證之
    責任。」，故債權人就權利存在之一般要件事實，應負主張
    及舉證責任，惟主張法律關係具有障礙事由之債務人，須就
    該障礙事由，負舉證之責任（最高法院93年度台上字第2158
    號號裁判意旨參照）。查經本院向渣打銀行函詢被告是否已
    將債務清償完畢，經該公司回覆：「說明：二、經查，鈞院
    函詢當事人張道勤君原係本行信用貸款債務人(帳號： 0000
    0-000000號），張君積欠本行之信用貸款呆帳新台幣（以下
    同)134,748元（轉銷呆帳曰係98年10月6日），其僅於100年
    3月10目清償1,000元後直至101年12月14日均再未清償；本
    行嗣於101年12月間依金融機構合併法之相關規定，將本件
    債權113,748元依法讓與予良京實業股份限公司，並開立鈞
    院來函附件所示之債權讓與證明書，並於同月17日帳務系統
    因債權讓與結案歸零(非債務人清償)，茲檢附本行系統畫面
    供參。」為證，此有渣打銀行111年9月27日渣打商銀字第11
    10033825號函在卷可參（見本院卷第22頁），因此，被告雖
    抗辯業經其清償等語，惟被告就此項障礙事由乙節，復未提
    出證據以實其說，從而被告既不能證明清償之事實，應認原
    告之訴為有理由。
㈢、從而，原告本於債權讓與及消費借貸之法律關係，請求被告
    給付原告如主文第1 項所示之金額、利息、違約金，洵屬有
    據，應予准許。
四、本件事證已臻明確，兩造其餘攻擊防禦方法及舉證，經核均
    與本件判決結果不生影響，爰不一一贅述，附此敘明。
五、本件係就民事訴訟法第427 條訴訟適用簡易程序所為被告敗
    訴之判決，依同法第389 條第1 項第3 款規定，應依職權宣
    告假執行。
六、訴訟費用負擔之依據：民事訴訟法第78條。
中　　華　　民　　國　　111 　年　　11 　　月　　28 　日
                  斗六簡易庭    法  官  温文昌
以上為正本係照原本作成。
如不服本判決，應於送達後20日內向本院提出上訴狀並表明上訴
理由，如於本判決宣示後送達前提起上訴者，應於判決送達後20
日內補提上訴理由書（須按他造人數附繕本）。
中　　華　　民　　國　　111 　年　　11　　月　　29　　日
                                書記官  林雅菁